

## CONTACT

- 6 06 20 62 39 08
- rime.farssi@gmail.com
- Maroc

## **EXPERTISE**

#### Outils de Machine Learning

- TensorFlow, Pytorch, Keras
- Matplotlib, Pandas, Numpy
- Anaconda, Talend

#### Outils de traitement d'images

- OpenCV, Pillow, Imageio
- Rosbag
- FFmpeg

#### Langages informatiques

- Python, C, HTML
- SQL, R
- MATLAB
- LaTeX

# Logiciels et outils de développement

- Arduino IDE
- Apache Spark
- Visual Studio Code
- Unity
- Git

## **LANGUES**

- Français/Arabe: Bilingue
- Anglais: Avancé
- Japonais: Notions
- · Espagnol: Notions

# RIME FARSSI

# Ingénieure en lA

### OBJECTIF PROFESSIONNEL

Je suis ingénieure en intelligence artificielle avec une solide expérience en Vision Par Ordinateur, Machine Learning, et Data Science. Mon objectif est de tirer profit de toute occasion pour appliquer mes connaissances en apprentissage automatique et traitement d'images pour résoudre les défis, apporter des solutions créatives et développer mes compétences techniques .

### EXPERIENCE

#### **Professionnelle**

Mai 2023- septembre 2023

Motac Neuroscience

Stagiaire 3ème année

DeepLabCut : Application à des tâches motrices chez l'animal

Application de la Computer Vision, segmentation et estimation de pose, avec DeepLabCut, dans un cadre d'analyse comportementale (locomotion) de l'animal, sous Python avec GPU (TensorFlow)

Juin 2022 - Aout 2022

Laboratoire de Recherche INPT

Stagiaire 2ème année

Application du "Deblurring" à l'image

Application du (Generative Adversarial Networks) sur des images floutées afin d'obtenir des images nettes, implémenté sous python (Keras).

## Académique

Projet 1 : Implémentation d'un algorithme de segmentation sémantique

Gestion des places d'un parking et détection des places libres et des voitures mal stationnées à l'aide d'algorithmes de segmentation sémantique, implémenté sous python (PyTorch).

Projet 2 : Apprentissage de bout en bout des systèmes communicants

Utilisation de l'apprentissage par renforcement pour améliorer la précision d'un système émetteur/récepteur de bout en bout, indépendamment du modèle du canal, implémenté sous python.

# - EDUCATION

2022-2023

#### ENSEIRB-MATMECA, BORDEAUX, FRANCE

3ème année du cycle ingénieur Option : Apprentissage Image Signal Communications

2020-2022

### INSTITUT NATIONAL DES POSTES ET TÉLÉCOMMUNICATIONS (INPT), RABAT, MAROC

1ère/ 2ème année du cycle ingénieur Option : Smart Information & Communications Technology

2018-2020

#### LYCÉE OMAR IBN ABDELAZIZ, OUJDA, MAROC

Classes Préparatoires aux Grandes Écoles, MPSI/MP

### □ CENTRES D'INTERETS

- Lecture des romans policiers
- Photographie
- Sudoku